臺灣士林地方法院刑事判決　　　　　　　 94年度易字第523號
公　訴　人　臺灣士林地方法院檢察署檢察官
被　　　告　乙○○
上列被告因恐嚇案件，經檢察官聲請簡易判決處刑（94年度偵字
第2244號），經本院士林簡易庭（94年度士簡字第466 號）認不
宜以簡易判決處刑，移由本院改依通常程序審理，經訊問被告後
，被告為有罪之陳述，本院合議庭裁定認本件宜由受命法官獨任
進行簡式審判程序，判決如下：
    主  文
乙○○以加害生命之事，恐嚇他人致生危害於安全，處拘役肆拾
日，如易科罰金以佰元折算壹日，緩刑貳年。
    事實及理由
一、本件犯罪事實為：
    乙○○係復興保全股份有限公司派駐在甲○○所居住台北市
    大同區○○街16號6 樓大樓之警衛。民國93年10月5 日上午
    8 時許，二人在上開大樓1 樓警衛室內，因故發生口角，乙
    ○○竟基於恐嚇故意，手持非其所有供巡邏用木製警棍走出
    警衛室外，作勢欲毆打甲○○，並向甲○○恫稱：「再吵就
    要打死妳」等語，使甲○○心生畏懼，致生危害於安全。
二、本件認定犯罪事實所憑之證據為：
    1 被告乙○○於本院審理時坦白承認恐嚇犯行。
    2 被告乙○○於偵查中坦承「我拿巡邏用棍子到警衛室外作
      勢，再吵我就要打死你，不過我只是嚇她而已，不是真的
      要打她」等語。
    3 告訴人甲○○的指訴。
三、被告乙○○的行為，係犯刑法第305 條之恐嚇危害安全罪。
    本院爰審酌被告因細故與告訴人發生爭執即出言恫嚇，惟犯
    罪後坦承犯行，並已與告訴人達成民事上和解，告訴人並具
    狀表示不再追訴等情，量處如主文所示之刑，並諭知易科罰
    金之折算標準。又被告前未曾受有期徒刑以上刑之宣告，有
    台灣高等法院被告前案紀錄表在卷可參，其因一時失慮，偶
    罹刑章，事後深具悔意，經本次科刑教訓，當知警惕而無再
    犯之虞，本院因認本件之刑以暫不執行為適當，併宣告緩刑
    二年，以啟自新。
四、依刑事訴訟法第452 條、第273 之1 第1 項、第299 條第1
    項前段、第310 條之2 、第454 條，刑法第305 條、第41條
    第1 項、第74條第1 款，罰金罰鍰提高標準條例第1 條前段
    、第2條，判決如主文。
五、本案經檢察官林宏松到庭執行職務
六、當事人如不服本判決，應於判決送達後10日內，向本院提出
    上訴狀。
中　　華　　民　　國　　94　　年　　11　　月　　9 　　日
                  刑事第五庭法  官  蘇嫊娟
以上正本證明與原本無異。
                            書記官  劉政惠
中　　華　　民　　國　　94　　年　　11　　月　　15　　日
附錄本案論罪科刑法條之依據：
刑法第305條
以加害生命、身體、自由、名譽、財產之事，恐嚇他人致生危害
於安全者，處二年以下有期徒刑、拘役或三百元以下罰金。
